---
title: "Le package corrplot"
output: 
  html_document :
    toc: true
    toc_float: true
    toc_depth: 3
    theme: united
    highlight: tango
---

```{r setup, include=FALSE}
knitr::opts_chunk$set(echo = TRUE)
library(corrplot)
library(ggplot2)
library(corrr)
library(dplyr)
mat_cor <- cor(mtcars)
M <- mat_cor
```

## Premi&egrave;re &eacute;tape : calcul de la matrice de corr&eacute;lation

```{r, echo=TRUE,eval=FALSE}
library(corrplot)
```

```{r }
mat_cor <- cor(mtcars)
head(round(mat_cor,2))
```

## Corr&eacute;logramme : Visualisation de la matrice de corr&eacute;lation


Argument      | Description
------------- | ----------------------------------------
corr          | La matrice de corr&eacute;lation &agrave; visualiser. Pour visualiser une matrice quelconque, utiliser is.corr=FALSE.
method        | M&eacute;thodes de visualisation : “circle”, “color”, “number”, etc.

## Les méthodes de visualisation

Sept m&eacute;thodes de visualisation diff&eacute;rentes peuvent &ecirc;tre utilis&eacute;es :    

- "circle",   
- "square",   
- "ellipse",   
- "number",   
- "shade",    
- "color",    
- "pie".

```{r }
corrplot(mat_cor, method="circle")
```

```{r }
corrplot(mat_cor, method="pie")
```


```{r }
corrplot(mat_cor, method="color")
```

```{r }
corrplot(mat_cor, method="number")
```

```{r }
corrplot(mat_cor, method="circle")
```

## les diff&eacute;rentes positions

Il y a 3 dispositions différentes :   

- "full" (par d&eacute;faut) : Affiche la Matrice de corr&eacute;lation en entier.   
- "upper" : Affiche le triangle sup&eacute;rieur de la matrice de corr&eacute;lation.    
- "lower" : Affiche le triangle inf&eacute;rieur de la matrice de corr&eacute;lation.   


## Utilisation de palette de couleur

```{r }
# Utilisation de differents spectres de couleurs
col<- colorRampPalette(c("red", "white", "blue"))(20)
corrplot(mat_cor, type="upper", order="hclust", col=col)
```


```{r }
# Changer la couleur de fond en lightblue
corrplot(M, type="upper", order="hclust", col=c("black", "white"),
         bg="lightblue")
```




*Pour en savoir plus  :* (http://www.sthda.com/french/wiki/visualiser-une-matrice-de-correlation-par-un-correlogramme)


## Un autre package int&eacute;ressant : `corrr`  

```{r,echo=TRUE,eval=FALSE}

install.packages("corrr")

```

Un example rapide pour se familiariser avec la syntaxe

```{r,echo=TRUE,eval=TRUE}
mtcars %>% 
  correlate() %>% 
  focus(mpg:drat, mirror = TRUE) %>% 
  network_plot()
```  


```{r,echo=TRUE,eval=TRUE}

cor(mtcars,use = "pairwise.complete.obs") %>% 
  network_plot(min_cor = .6)
```